CURRICULUM VITAE



Carlos Raúl López López

Ciudad de Mixco, Guatemala, C.A. Teléfono/WhatsApp .: (502) 3537-3973 Fecha Nacimiento ...: 18/09/1959

Correo Electrónico ...: solrac.gt@gmail.com

Perfil Profesional

Como Profesional del área he desempeñado diversos puestos relacionados con la informática, tecnología y sistemas, desde análisis, diseño, desarrollo e implementación de sistemas, así como la administración de distintos departamentos relacionados con esta carrera, en puestos de Analista, Programador, Jefe y Gerente.

Gracias a la experiencia adquirida por mi educación media, la parte universitaria de ciencias económicas y los primeros años de vida laboral, que se relaciono con el área contable, he podido aplicarla y combinarla con la computación, agregando un plus para el desarrollo de mis actividades dentro de las empresas. Cuento también con experiencias en redes y configuración de equipos.

En la última actividad laboral empresarial me desempeñe como Gerente Administrativo re-estructurando toda la parte administrativa contable de las empresas para las cuales labore, adicional a atender el área de informática.

Soy una persona responsable, puntual, honrada, autodidacta, acostumbrado a lograr los objetivos planteados, dirigiendo equipos de trabajo con dedicación y liderazgo, aportando toda la experiencia adquirida a lo largo de mi carrera profesional y académica para colaborar con las empresas que han requerido mis servicios en la optimización de los recursos y de la información para la toma de decisiones oportunas y a tiempo.

Expectativa de ingresos: Negociable

Cualquier dato adicional o referencias documentadas con gusto serán proporcionados a la empresa contratante si así se requiriere.

Favor dejar mensaje en WhatsApp del número (502) 3537-3973

Experiencia profesional

2017 – a la fecha Ilumin-Arte

Proyecto de emprendimiento en la elaboración de lámparas talladas e iluminación.

Ene2016 – Jun2017 Spe, S. A., Alese, S. A. y BISA (Las tres son de la misma organización)

Gerente Administrativo – Informática Cargo:

Función: Re-estructuración completa del área administrativa y re-ingeniería de procesos especialmente en

el área contable.

Ene2011-Dic2019 H2H El Salvador (2011), H2H Guatemala(2012), Mascali, S.A. (2019)

Asesor-implementador Cargo:

Función: Implementación sistema informático FoxPro.

Dic1999-Jul2010 Industrias Lácteas, S. A.

Jefe de Informática Cargo:

Función: Administración de la base de datos, re-ingeniería de sistemas, análisis, diseño, desarrollo e implementación de nuevos módulos, administración de datos estadísticos y tablas pivote para ser aprovechadas en tablas dinámicas. Administración de accesos y tráfico de servicios Web (sitio, correo, intranet). Windows -Linux - FoxPro, Visual FoxPro – Mambo

Mar1999-Dic1999 Telecomunicaciones de Guatemala, S. A.

Cargo: Gerente de Sistemas administrativos

Análisis de necesidades a satisfacer con la implementación del sistema GEN-SYS en el área Función: administrativa de las empresas del conglomerado de Telgua, S. A. - Oracle

Feb1996-Mar1999 Industrias Lácteas, S. A.

Cargo: Jefe de Informática

Función: Inicio de la re-ingeniería de sistemas existentes, re-estructuración de la base de datos, análisis,

diseño, desarrollo e implementación de nuevos módulos. Novell – Windows - FoxPro

Feb1994-Feb1996 Pasteurizadora La Pradera, S. A.

Gerente de Sistemas / Créditos y Cobranzas Cargo:

Implementación del sistema GEN-SYS, administrador de la cartera de clientes, apoyo en la Función: administración del resto de áreas de la empresa (Contabilidad, Recursos Humanos, Compras). Aix - BBS-Basic

May1991-Ene1994 Litografías Zadik, S. A.

Cargo: Jefe del Departamento de Computo

Función: Análisis, diseño, desarrollo, re-ingeniería, implementación de los sistemas de la empresa, inicié como analista-programador y fui promovido a jefe del departamento. Xenix - Informix

Jul1988-Mayo1991 Municipalidad de Guatemala.

Jefe de Digitalización de Mapas Cargo:

Función: Análisis, diseño, desarrollo e implementación de la mesa de control de expedientes del área de catastro, digitalización de mapas de la ciudad de Guatemala. FoxPro - VMS

Abr1979-Jun1988 Hidrogas de Guatemala – Hidrogas de C. A. S. A. - SAGCSA

Auxiliar de Créditos – Contralor de gas propano – Contador General – Analista-Programador. Cargo:

Función: Funciones y responsabilidades relacionadas con los puestos desempeñados. Windows -Cobol -

FoxPro.

Formación académica

- 3er. Año Lic. Informática y Administración de Empresas con orientación a las telecomunicaciones -Universidad Galileo
- Análisis de Sistemas, Lic. En Administración de Sistemas de Información Cursado hasta el 7mo. Semestre de esta carrera Universidad Francisco Marroquín
- Área Común Ciencias Económicas Universidad de San Carlos de Guatemala
- Perito Contador Escuela Nacional Central de Ciencias Comerciales

Cursos libres

- Alura-Latam ONE (Estudiando actualmente)
- NDG Linux Essential Unhatched, Cisco Networking Academy
- Fundamentos lenguaje Python, Cisco Networking Academy
- Networking Essentials (fundamentos de redes), Cisco Networking Academy
- Microsoft Excel Avanzado, Cisco Networking Academy
- Dashboard y Reportes en Excel, Cisco Networking Academy

Conocimientos de Informática:

<u>Sistemas Operativos:</u>

- Windows. Instalación y Configuración en sus distintas versiones de escritorio y Server
- Unix-Xenix-Aix-Linux. Instalación, configuración y administración.
- Otros. D.O.S. VAX-VMS

Ofimática:

- Microsoft Office. Instalación y nivel medio-alto de conocimiento y utilización (Word-PowerPoint-Access) (Excel Avanzado).
- Open Office. Instalación y nivel medio-alto de conocimiento y utilización.

Lenguajes de Programación.

Basic, Assembler, Cobol, RPG II, Fox Pro, Visual Fox Pro, PHP, instrucciones SQL, (HTLM, CCS, JavaScript, básico).

Bases de datos:

Conocimiento general de Informix, Oracle, MySQL, SQL Server.

Otros

<u>Servidores Internet WEB:</u> Apache - <u>Herramientas de desarrollo web con PHP:</u> Scriptcase RAD - <u>Gestor de Contenidos:</u> Joomla, WordPress - <u>Gestor de tiendas virtuales:</u> Opencart y Vuemart - <u>Conocimiento básico de herramientas de diseño gráfico:</u> Photoshop, Gimp, AutoCAD.

Idiomas

Inglés: Lectura: 60 %, Escritura 40%, Hablado: 30% Italiano: Lectura: 40 %, Escritura 40%, Hablado: 40%